臺灣高等法院刑事判決
110年度上訴字第1361號
上  訴  人  臺灣新北地方檢察署檢察官
上  訴  人  
即  被  告  曾允喬


上列上訴人因被告偽造文書等案件，不服臺灣新北地方法院109
年度簡上字第1045號，中華民國110年3月16日第一審判決（起訴
案號：臺灣新北地方檢察署109年度偵緝字第1772號、109年度偵
字第7034號），提起上訴，本院判決如下：
    主  文
原判決撤銷。
曾允喬犯如附表編號1至201號「主文」欄所示之罪，各處如附表
編號1至201號「主文」欄所示之刑及沒收（追徵價額）。應執行
有期徒刑拾月，如易科罰金，以新臺幣壹仟元折算壹日。犯罪所
得之價額共計新臺幣伍拾伍萬肆仟陸佰壹拾捌元，追徵之。
    事  實
一、曾允喬明知其無資力支付貨款，竟意圖為自己不法之所有，
    基於詐欺取財（編號10、191號部分）；詐欺取財與行使偽
    造準私文書（編號1至9、11至190、192至201號部分）之犯
    意，向劉惠玲誆稱其欲購買如附表編號1至201號「貨品（價
    額）」欄所示之貨品，並以不詳之方式，偽造附表編號1至9
    、11至190、192至201號所示之國泰世華銀行帳戶及中國信
    託銀行帳戶網路轉帳交易成功之電磁紀錄，用以表示已將各
    該款項匯入劉惠玲指定之帳戶，再將前開偽造之電磁紀錄，
    傳送予劉惠玲而行使之，藉此實施詐術，取信劉惠玲並逃避
    求償，足以生損害於國泰世華銀行、中國信託銀行及劉惠玲
    ，致劉惠玲陷於錯誤，而陸續交付如附表編號1至201號「貨
    品（價額）」欄所示之財物得逞。嗣劉惠玲發現曾允喬實際
    並未匯出各該價款，始知受騙。
二、案經劉惠玲訴由新北市政府警察局海山分局移送臺灣新北地
    方檢察署檢察官聲請簡易判決處刑。
    理  由
壹、證據能力：
一、按被告以外之人於審判外之言詞或書面陳述，除法律有規定
    者外，不得作為證據，刑事訴訟法第159 條第1 項固定有明
    文。惟被告以外之人於審判外之陳述，雖不符同法第159 條
    之1 至第159 條之4 條之規定，而經當事人於審判程序同意
    作為證據，法院審酌該言詞陳述或書面陳述作成時之情況，
    認為適當者，亦得為證據；又當事人、代理人或辯護人於法
    院調查證據時，知有第159 條第1 項不得為證據之情形，而
    未於言詞辯論終結前聲明異議者，視為有前項之同意，同法
    第159 條之5 第1 項、第2 項亦有明文規定。經查，檢察官
    、被告曾允喬對本判決所引用供述證據均同意有證據能力（
    見本院卷第65頁至第67頁、第456頁至第458頁），復經本院
    審酌認該等證據之作成無違法、不當或有顯不可信之情況，
    認為以之作為證據應屬適當，依上開規定，應認有證據能力
    。
二、本判決所引用之其餘非供述證據，並無證據證明係公務員違
    背法定程序所取得，亦無顯有不可信之情況，且經本院為合
    法調查，自均得作為本判決之依據。
貳、實體認定：
一、上開犯罪事實，業據被告曾允喬於偵查、原審及本院審理時
    均坦承不諱(見109年度偵緝字第1772號卷《下稱偵緝卷》第19
    頁、原審卷第73頁、本院卷第64頁、第470頁)，核與證人即
    告訴人劉惠玲於偵查中之證述相符（見臺灣新北地方檢察署
    109年度偵字第7034號卷《下稱偵卷》第3頁至第6頁、第7頁至
    第8頁、第213頁至第214 頁），並有嘉里大榮物流運貨明細
    、客戶簽收單、貨運承運單、彰化商業銀行股份有限公司吉
    林分行108 年11月5 日彰吉字第1080000060號函暨檢附之開
    戶資料、證件影本、交易明細表、國泰世華商業銀行存匯作
    業管理部108 年10月21日國世存匯作業字第1080147605號函
    暨檢附之存戶往來資料、被告偽造之網路轉帳交易憑證畫面
    、告訴人郵局帳戶存摺交易明細翻拍照片及被告之手機通訊
    軟體對話紀錄翻拍照片在卷可查（見偵卷第13頁至第67頁、
    第68頁至第76頁、第77頁至第91頁、第97頁至第201 頁反面
    、第203頁至第206頁、第249頁至第345頁、第347頁、原審
    卷第99頁至第101頁、第105頁、第131頁至第141頁），堪認
    被告上揭任意性自白即與事實相符，足以採信。
二、按刑法第339條第1項詐欺罪之成立，以意圖為自己或第三人
    不法所有，以詐術使人將本人或第三人之物交付為要件。故
    加害者如有不法取得財物之意思，實施詐欺行為，被害者因
    此行為陷於錯誤而為財上之處分，受其損害，即應構成該罪
    （ 最高法院80年度台非字第301號判決意旨參照）。查被告
    於檢察官偵訊時供稱：「（《提示網路交易畫面》這是否為你
    偽造的交易畫面？）這是我網路抓圖然後改圖再傳給他《指
    劉惠玲》，因為他只有跟我要收據。（傳上開畫面給她，是
    否為了騙他你已經匯款？）是。（你在向告訴人訂貨時，是
    否就沒有錢付給告訴人？）是，因為我要支付生活費跟房租
    ，才會挪用貨款。」等語(見偵緝卷第18頁）；嗣於本院審
    理時供稱：「（本案偽造部分，都是後來再訂？）是，因為
    我收入無法支付小孩生活費、學費。（你已經知道無法支付
    了，為何還訂？）因為我把商品轉賣後拿來繳房租、生活費
    。」等語（見本院卷第471號）。堪認被告於向告訴人訂貨
    前已知其無支付貨款能力，甚而將訛取之貨品轉賣以支應家
    庭花費，是被告為自己不法所有之意圖，已經明顯；又被告
    偽造其已經付款之電磁紀錄傳送告訴人，致告訴人陷於錯誤
    ，陸續交付如附表編號1至201號「貨品（價額）」欄所示之
    貨物，被告即有實施詐術無誤；又行使上揭偽造準私文書，
    亦足生損害於國泰世華銀行、中國信託銀行及劉惠玲無誤。
    事證明確，被告犯行堪以認定，應依法論科。　　
三、論罪科刑：
　㈠按文書為表現足以證明法律上權利義務或事實，或係足以產
    生法律上權利關係或事實之意思表示；另以錄音、錄影或電
    磁紀錄藉機器或電腦處理所顯示之聲音、影像或符號，足以
    表示其用意之證明者，依刑法第220 條第2 項規定，以文書
    論。而所謂電磁紀錄，謂以電子、磁性、光學或其相類之方
    式所製成，而供電腦處理之紀錄，刑法第10條第6 項亦有明
    文。又文書之行使，每因文書性質、內容不同而異，就刑法
    第220 條之準文書所言，祗須藉由機器、電腦處理或電磁紀
    錄，得以表示其文書之內容即屬之，亦即行為人藉由機器、
    電腦處理時所顯示之影像或符號，足以表示用意之證明而行
    使之，即達於行使準私文書之程度。查被告傳送附表所示之
    轉帳憑證照片，性質上屬電磁紀錄，而其內容分別具體載明
    匯款帳號及匯款金額等內容，自屬刑法第220 條所規定之文
    書，應以準私文書論。而被告明知附表所示之轉帳憑證內容
    均屬不實，仍將之傳送予告訴人，已達行使之程度。
　㈡是核被告如附表編號10、191號部分所為，係犯刑法第339 條
    第1項詐欺取財罪（共2罪）；如附表編號1至9、11至190、1
    92至第201部分所為，係犯刑法第216 條、第210 條、第220
     條第2 項之行使偽造準私文書罪及同法第339 條第1 項之
    詐欺取財罪（共199罪）。被告偽造附表各編號所示之轉帳
    憑證後，復傳輸以行使，其偽造之低度行為，應為行使之高
    度行為所吸收，不另論罪。
　㈢按自然意義之數行為，得否評價為法律概念之一行為，應就
    客觀構成要件行為之重合情形、主觀意思活動之內容、所侵
    害之法益與行為間之關連性等要素，視個案情節依社會通念
    加以判斷。刑法刪除牽連犯之規定後，原認屬方法目的或原
    因結果，得評價為牽連犯之二犯罪行為間，如具有局部之同
    一性，或其行為著手實行階段可認為同一者，得認與一行為
    觸犯數罪名之要件相侔，依想像競合犯論擬（最高法院107
    年度台上字第1066號判決意旨參照）。本案被告所犯附表編
    號1至9、11至190、192至第201號部分之二罪名間，施詐與
    行使偽造準私文書之手段行為疊合，其行為著手階段亦可認
    為同一，得認係以一行為而同時觸犯行使偽造準私文書及詐
    欺取財罪，為想像競合犯，應依刑法第55條規定，從一重之
    行使偽造準私文書處斷。
　㈣又被告上開所犯刑法第339 條第1項詐欺取財罪（共2罪）、
    刑法第216 條、第210 條、第220 條第2 項之行使偽造準私
    文書罪（共199罪），犯意各別，行為明顯可分，應予分論
    併罰。
四、撤銷改判之理由、量刑審酌及沒收：
　㈠原審認被告罪證明確，予以論罪科刑，固非無見。惟查：
　⒈按刑法第339條第2項之詐欺罪，以得財產上不法之利益為要
    件，例如取得債權、免除債務之類。若詐得現實之財物，即
    與財產上不法之利益有別，應屬同條第1項之範圍（最高法
    院108年度台上字第4127號判決意旨參照）。本案被告於向
    告訴人訂貨前已知其無資力支付貨款，遂藉行使偽造準私文
    書以取信告訴人並逃避遭求償，確係施用詐術無訛，業如前
    述，惟該手段既無法解免被告應負之債務，而告訴人亦始終
    未曾為債務免除之意思表示，是本案被告所為均係犯刑法第
    339條第1項之詐欺取財罪，原判決認被告係獲得「免予支付
    購買物品之對價」，而犯同法條第2項之詐欺得利罪，容有
    未合。
　⒉被告所犯上開201罪，第一次犯罪時間為107年3月9日（偽造
    交易憑證所載之匯款日）或前幾日（依告訴人供稱通常匯款
    日為交貨後3日），最後一次犯罪時間為109年8月20日或前
    幾日，前後歷時長達1年5月以上，且各次犯罪時間相隔數日
    ，亦不乏相隔10日以上者(如附表編號2至3相隔15日)，犯罪
    行為時間可明顯區分，於評價上具獨立性，自應按其行為之
    次數一罪一罰，原判決此部分論以接續犯一罪，亦有未恰。
　⒊原判決就附表編號10、191號經起訴行使偽造準私文書罪嫌部
    分，未為不另為無罪之諭知(詳後四所述)，亦有未合。檢察
    官以原判決量刑過輕，被告以原判決量刑過重為由，提起上
    訴，固均無理由，惟原判決既有上揭可議之處，無從予以維
    持，自應由本院將原判決予以撤銷改判。
  ㈡爰以行為人之責任為基礎，審酌被告利用告訴人允諾可事後
    轉帳付款之機會，偽造高達199筆之匯款憑證，合計201次訛
    取不法財產，損及告訴人之利益非輕微，迄未與告訴和解賠
    償其損害，所為非是。惟念被告犯後坦承犯行，態度尚可，
    兼衡被告無其他前案素行(見原審卷第47頁)，本案行為所生
    危害程度、犯罪之動機、目的、手段、家庭經濟狀況非佳(
    見本院卷第423頁至第427頁所附被告工作證明、全國財產稅
    總歸戶財產查詢清單、108年度綜合所得稅各類所得資料清
    單)、智識程度為高職畢業，獨力扶養2名子女(見本院卷第1
    09頁至第112頁)，其中年幼子女游００之語言及知覺動作發展
    遲緩，現正進行物理、職能及語言溝通治療（見本院卷第39
    1頁至第421頁）等一切情狀，量處如主文第2項所示之刑，
    並均諭知易科罰金之折算標準。
　㈢定應執行刑：
　　本院審酌被告所犯上開各罪之犯罪類型、動機、手段及目的
    均相同，所顯示被告之人格面同一，責任非難重複性高，暨
    本案被告所為造成被害人之損害程度(貨物總價額為584618
    元)等節，整體評價被告應受矯治之程度，並兼衡責罰相當
    與刑罰經濟之原則，復考量刑罰邊際效應之遞減，檢察官當
    庭具體求刑有期徒刑1年（見本院卷第473頁）等情，爰定其
    應執行刑為有期徒刑10月，如易科罰金，以新臺幣（下同）
    1000元折算1日。
　㈣沒收：
　　查本件被告行使偽造準私文書、詐欺所獲取之不法利益詳如
    附表編號1至201號「貨品（價額新臺幣）」欄所示，此為被
    告之犯罪所得，再依上揭被告所述，被告詐得物品之原物，
    皆經被告轉賣，已不能原物沒收(買受者為善意不特定之第
    三人，不生對第三人沒收之問題)，均應依刑法第38條之1第
    1項、第3項規定，追徵如「主文」欄所示價額。又被告已清
    償告訴人3萬元，此有告訴人警詢筆錄可證（見偵字第7034
    號卷第8頁），惟此部分被告於清償時，並未指定應抵充之
    債務，法院不能代替其指定，固無法特定被告係清償何次行
    為之犯罪所得，惟檢察官於執行時，係以澈底剝奪被告之不
    當利得為原則，倘就被害人已優先取償之金額，依上揭原則
    ，當不再重複沒收，於執行程序中可向執行檢察官主張扣除
    （最高法院106年度台上字第261號判決意旨參照），是本案
    於執行追徵時，應就附表備註欄所載總價額584618元扣除上
    開3萬元，即追徵總價額554618元，附此敘明。
　㈤不適用過苛條款之說明：　
　⒈被告上訴意旨略以：被告獨自扶養二子，僅依賴每月2萬3千
    元之薪資，經濟陷入困頓，倘一次追徵被告犯罪所得，恐嚴
    重影響被告之家庭甚矩，縱沒收亦無預防犯罪之效果，且不
    符合比例原則，為維持被告生活條件之必要，請求准許不宣
    告沒收為妥適等語。
　⒉按刑法第38條之2第2項規定「宣告前二條之沒收或追徵，有
    過苛之虞、欠缺刑法上之重要性、犯罪所得價值低微，或為
    維持受宣告人生活條件之必要者，得不宣告或酌減之。」立
    法理由已指明為符合比例原則，兼顧訴訟經濟，增訂此過苛
    調節條款；於個案運用之際，賦與法院裁量權限，俾節省法
    院不必要之勞費，並調節沒收之嚴苛性（最高法院107年度
    台上字第3557號、第2314號判決意旨參照）。惟查，依新修
    正刑法第38條之1沒收犯罪所得規定，係以澈底剝奪被告之
    不當利得為原則，於有上揭規定之例外情形時，得不宣告或
    酌減沒收犯罪所得。而本件被告訛取之貨品係為轉賣獲得金
    錢，已如前述，被告並提出每月清償5千元作為和解條件，
    惟迄未與告訴人意思表示合致，且依被告供稱其目前約2萬3
    千元之月收入（見本院卷第67頁）；再者，倘就被害人已優
    先取償之金額，當不再重複沒收，被告於執行程序中亦可向
    執行檢察官主張扣除，業述如前。綜上各情，並無使被告遭
    受雙重剝奪不利益之過苛之虞，本院認無法依上揭規定，不
    宣告沒收或酌減之，被告執前詞上訴，為無理由。　
五、不另為無罪之諭知：
　　公訴意旨另認被告就附表編號10、191部分事實，涉犯刑法
    第216條、第210條、第220條第1項之行使偽造私文書罪嫌等
    語。惟通觀卷內證據資料，查無該2次之偽造電磁紀錄之憑
    證，檢察官亦未提舉其他新事證以實其說，就此尚屬無法證
    明被告犯罪，本應為無罪之諭知，然公訴意旨認此部分與本
    案經審認有罪之其他事實，係接續犯之一罪關係，爰就此部
    分，不另為無罪之諭知。 
據上論斷，應依刑事訴訟法第369條第1項前段、第364條、第299
條第1項前段，判決如主文。
本案經檢察官許慈儀提起公訴，檢察官林安紜到庭執行職務。
中　　華　　民　　國　　110 　年　　8 　　月　　10　　日
                  刑事第二十庭  審判長法　官  王復生  
　　　　　　　　　　　　　　　　　　　法　官  遲中慧
　　　　　　　　　　　　　　　　　　　法　官  蕭世昌
以上正本證明與原本無異。
如不服本判決，應於收受送達後20日內向本院提出上訴書狀，其
未敘述上訴之理由者並得於提起上訴後20日內向本院補提理由書
（均須按他造當事人之人數附繕本）「切勿逕送上級法院」。
                                      書記官  吳建甫
中　　華　　民　　國　　110 　年　　8 　　月　　10　　日
附錄：本案論罪科刑法條全文 
中華民國刑法第216 條
行使第210 條至第215 條之文書者，依偽造、變造文書或登載不
實事項或使登載不實事項之規定處斷。
中華民國刑法第210 條
偽造、變造私文書，足以生損害於公眾或他人者，處5 年以下有
期徒刑。
中華民國刑法第220 條
在紙上或物品上之文字、符號、圖畫、照像，依習慣或特約，足
以為表示其用意之證明者，關於本章及本章以外各罪，以文書論
。
錄音、錄影或電磁紀錄，藉機器或電腦之處理所顯示之聲音、影
像或符號，足以為表示其用意之證明者，亦同。
中華民國刑法第339 條
意圖為自己或第三人不法之所有，以詐術使人將本人或第三人之
物交付者，處5 年以下有期徒刑、拘役或科或併科50萬元以下罰
金。
以前項方法得財產上不法之利益或使第三人得之者，亦同。
前二項之未遂犯罰之。

附表：
編號 出貨日 貨品 （價額【新臺幣】） 憑證所載匯款日 行使偽造憑證日期 主文 1 107.3.1 1370 107.3.9(偵250頁) 107.3.25 下午10:17(偵102頁) 曾允喬犯行使偽造準私文書罪，處有期徒刑貳月，如易科罰金，以新臺幣壹仟元折算壹日；未扣案之犯罪所得(如貨品欄所載)，追徵其價額。 2 107.3.9 2680 107.3.16(偵249頁) 107.3.26 下午10:16(偵102頁) 曾允喬犯行使偽造準私文書罪，處有期徒刑貳月，如易科罰金，以新臺幣壹仟元折算壹日；未扣案之犯罪所得(如貨品欄所載)，追徵其價額。 3 107.3.29 1266 107.3.31(偵249頁) 107.4.3 下午8:04(偵103頁反) 曾允喬犯行使偽造準私文書罪，處有期徒刑貳月，如易科罰金，以新臺幣壹仟元折算壹日；未扣案之犯罪所得(如貨品欄所載)，追徵其價額。 4 107.4.11 1741 107.4.13(偵249頁) 107.4.16 上午10:09(偵104頁) 曾允喬犯行使偽造準私文書罪，處有期徒刑貳月，如易科罰金，以新臺幣壹仟元折算壹日；未扣案之犯罪所得(如貨品欄所載)，追徵其價額。 5 107.4.12 1591 107.4.15(偵251頁) 107.4.16 上午10:09(偵104頁反) 曾允喬犯行使偽造準私文書罪，處有期徒刑貳月，如易科罰金，以新臺幣壹仟元折算壹日；未扣案之犯罪所得(如貨品欄所載)，追徵其價額。 6 107.4.13 3166 107.4.16(偵251頁) 107.4.22 下午1:28(偵105頁) 曾允喬犯行使偽造準私文書罪，處有期徒刑貳月，如易科罰金，以新臺幣壹仟元折算壹日；未扣案之犯罪所得(如貨品欄所載)，追徵其價額。 7 107.4.18 4228 107.4.22(偵251頁) 107.4.22 下午1:35(偵105頁反) 曾允喬犯行使偽造準私文書罪，處有期徒刑貳月，如易科罰金，以新臺幣壹仟元折算壹日；未扣案之犯罪所得(如貨品欄所載)，追徵其價額。 8 107.4.23 7630 107.4.25(偵251頁) 出貨日後不詳時點 曾允喬犯行使偽造準私文書罪，處有期徒刑貳月，如易科罰金，以新臺幣壹仟元折算壹日；未扣案之犯罪所得(如貨品欄所載)，追徵其價額。 9 107.4.27 3074 107.4.30(偵252頁) 107.5.15 下午4:54(偵106頁反) 曾允喬犯行使偽造準私文書罪，處有期徒刑貳月，如易科罰金，以新臺幣壹仟元折算壹日；未扣案之犯罪所得(如貨品欄所載)，追徵其價額。 10 107.5.5 5250 無憑證 無行使 曾允喬犯詐欺取財罪，處有期徒刑貳月，如易科罰金，以新臺幣壹仟元折算壹日；未扣案之犯罪所得(如貨品欄所載)，追徵其價額。 11 107.5.9 4760 107.5.8(偵252頁） 107.5.15 下午4:58(偵107頁) 曾允喬犯行使偽造準私文書罪，處有期徒刑貳月，如易科罰金，以新臺幣壹仟元折算壹日；未扣案之犯罪所得(如貨品欄所載)，追徵其價額。 12 107.5.10 1050 107.5.14(偵252頁) 107.5.15 下午5:01(偵107頁反) 曾允喬犯行使偽造準私文書罪，處有期徒刑貳月，如易科罰金，以新臺幣壹仟元折算壹日；未扣案之犯罪所得(如貨品欄所載)，追徵其價額。 13 107.5.16 3861 107.5.20(偵252頁) 107.5.25 下午10:09(偵109頁) 曾允喬犯行使偽造準私文書罪，處有期徒刑貳月，如易科罰金，以新臺幣壹仟元折算壹日；未扣案之犯罪所得(如貨品欄所載)，追徵其價額。 14 107.5.21 5686 107.5.23(偵252頁) 107.5.25 下午10:06(偵108頁反) 曾允喬犯行使偽造準私文書罪，處有期徒刑貳月，如易科罰金，以新臺幣壹仟元折算壹日；未扣案之犯罪所得(如貨品欄所載)，追徵其價額。 15 107.5.21 1560 107.5.24(偵253頁) 107.5.25 下午10:06(偵109頁) 曾允喬犯行使偽造準私文書罪，處有期徒刑貳月，如易科罰金，以新臺幣壹仟元折算壹日；未扣案之犯罪所得(如貨品欄所載)，追徵其價額。 16 107.5.29 2325 107.6.1(偵253頁) 107.6.2 上午1:23(偵109頁) 曾允喬犯行使偽造準私文書罪，處有期徒刑貳月，如易科罰金，以新臺幣壹仟元折算壹日；未扣案之犯罪所得(如貨品欄所載)，追徵其價額。 17 107.5.30 1380 107.6.1(偵253頁) 107.6.2 上午1:26(偵109頁反) 曾允喬犯行使偽造準私文書罪，處有期徒刑貳月，如易科罰金，以新臺幣壹仟元折算壹日；未扣案之犯罪所得(如貨品欄所載)，追徵其價額。 18 107.6.4 2115 107.6.8(偵254頁) 107.6.9 上午11:44(偵111頁) 曾允喬犯行使偽造準私文書罪，處有期徒刑貳月，如易科罰金，以新臺幣壹仟元折算壹日；未扣案之犯罪所得(如貨品欄所載)，追徵其價額。 19 107.6.5 2126 107.6.5(偵253頁) 107.6.7 上午9:59(偵110頁反) 曾允喬犯行使偽造準私文書罪，處有期徒刑貳月，如易科罰金，以新臺幣壹仟元折算壹日；未扣案之犯罪所得(如貨品欄所載)，追徵其價額。 20 107.6.5 3397 107.6.5(偵253頁) 107.6.7 上午10:00(偵110頁) 曾允喬犯行使偽造準私文書罪，處有期徒刑貳月，如易科罰金，以新臺幣壹仟元折算壹日；未扣案之犯罪所得(如貨品欄所載)，追徵其價額。 21 107.6.8 2935 107.6.11(偵254頁) 107.6.15 下午2:32(偵111頁反) 曾允喬犯行使偽造準私文書罪，處有期徒刑貳月，如易科罰金，以新臺幣壹仟元折算壹日；未扣案之犯罪所得(如貨品欄所載)，追徵其價額。 22 107.6.9 1700 107.6.13(偵255頁) 107.6.15 下午2:33(偵112頁) 曾允喬犯行使偽造準私文書罪，處有期徒刑貳月，如易科罰金，以新臺幣壹仟元折算壹日；未扣案之犯罪所得(如貨品欄所載)，追徵其價額。 23 107.6.12 2775 107.6.16(偵255頁) 107.6.17 上午10:14(偵112頁反) 曾允喬犯行使偽造準私文書罪，處有期徒刑貳月，如易科罰金，以新臺幣壹仟元折算壹日；未扣案之犯罪所得(如貨品欄所載)，追徵其價額。 24 107.6.15 2485 107.6.16(偵256頁) 107.6.17 上午10:32(偵113頁) 曾允喬犯行使偽造準私文書罪，處有期徒刑貳月，如易科罰金，以新臺幣壹仟元折算壹日；未扣案之犯罪所得(如貨品欄所載)，追徵其價額。 25 107.6.16 4080 107.6.20(偵256頁)  107.6.20 下午8:47(偵113頁反) 曾允喬犯行使偽造準私文書罪，處有期徒刑貳月，如易科罰金，以新臺幣壹仟元折算壹日；未扣案之犯罪所得(如貨品欄所載)，追徵其價額。 26 107.6.17 2940 107.6.24(偵257頁) 107.6.25 上午11:44(偵114頁) 曾允喬犯行使偽造準私文書罪，處有期徒刑貳月，如易科罰金，以新臺幣壹仟元折算壹日；未扣案之犯罪所得(如貨品欄所載)，追徵其價額。 27 107.6.22 951 107.6.25(偵257頁) 107.6.29 上午12:20(偵114頁反) 曾允喬犯行使偽造準私文書罪，處有期徒刑貳月，如易科罰金，以新臺幣壹仟元折算壹日；未扣案之犯罪所得(如貨品欄所載)，追徵其價額。 28 107.6.25 1730 107.6.28(偵258頁) 107.6.29 上午12:20(偵115頁) 曾允喬犯行使偽造準私文書罪，處有期徒刑貳月，如易科罰金，以新臺幣壹仟元折算壹日；未扣案之犯罪所得(如貨品欄所載)，追徵其價額。 29 107.6.27 3470 107.6.30(偵258頁) 107.7.1 下午9:18(偵115頁反) 曾允喬犯行使偽造準私文書罪，處有期徒刑貳月，如易科罰金，以新臺幣壹仟元折算壹日；未扣案之犯罪所得(如貨品欄所載)，追徵其價額。 30 107.6.28 1715 107,6.30(偵259頁) 107.7.1 下午9:22(偵116頁) 曾允喬犯行使偽造準私文書罪，處有期徒刑貳月，如易科罰金，以新臺幣壹仟元折算壹日；未扣案之犯罪所得(如貨品欄所載)，追徵其價額。 31 107.6.30 4089 107.7.4(偵259頁) 107.7.8 上午9:36(偵116頁反) 曾允喬犯行使偽造準私文書罪，處有期徒刑貳月，如易科罰金，以新臺幣壹仟元折算壹日；未扣案之犯罪所得(如貨品欄所載)，追徵其價額。 32 107.7.2 2172 107.7.6(偵260頁) 107.7.8 上午9:37(偵117頁) 曾允喬犯行使偽造準私文書罪，處有期徒刑貳月，如易科罰金，以新臺幣壹仟元折算壹日；未扣案之犯罪所得(如貨品欄所載)，追徵其價額。 33 107.7.5 1895 107.7.7(偵260頁) 107.7.8 上午9:39(偵117頁反) 曾允喬犯行使偽造準私文書罪，處有期徒刑貳月，如易科罰金，以新臺幣壹仟元折算壹日；未扣案之犯罪所得(如貨品欄所載)，追徵其價額。 34 107.7.9 2895 107.7.12(偵261頁) 107.7.14 下午7:41(偵118頁) 曾允喬犯行使偽造準私文書罪，處有期徒刑貳月，如易科罰金，以新臺幣壹仟元折算壹日；未扣案之犯罪所得(如貨品欄所載)，追徵其價額。 35 107.7.11 3235 107.7.14(偵261頁) 107.7.14 下午7:42(偵118頁反) 曾允喬犯行使偽造準私文書罪，處有期徒刑貳月，如易科罰金，以新臺幣壹仟元折算壹日；未扣案之犯罪所得(如貨品欄所載)，追徵其價額。 36 107.7.14 3280 107.7.17(偵262頁) 107.7.17 下午9:02(偵119頁) 曾允喬犯行使偽造準私文書罪，處有期徒刑貳月，如易科罰金，以新臺幣壹仟元折算壹日；未扣案之犯罪所得(如貨品欄所載)，追徵其價額。 37 107.7.16 1978 107.7.20(偵262頁) 107.7.21 上午11:14(偵119頁反) 曾允喬犯行使偽造準私文書罪，處有期徒刑貳月，如易科罰金，以新臺幣壹仟元折算壹日；未扣案之犯罪所得(如貨品欄所載)，追徵其價額。 38 107.7.17 2100 107.7.20(偵263頁) 107.7.21 上午11:15(偵120頁) 曾允喬犯行使偽造準私文書罪，處有期徒刑貳月，如易科罰金，以新臺幣壹仟元折算壹日；未扣案之犯罪所得(如貨品欄所載)，追徵其價額。 39 107.7.19 1740 107.7.22(偵263頁) 107.7.23 上午8:07(偵120頁反) 曾允喬犯行使偽造準私文書罪，處有期徒刑貳月，如易科罰金，以新臺幣壹仟元折算壹日；未扣案之犯罪所得(如貨品欄所載)，追徵其價額。 40 107.7.23 2560 107.7.26(偵264頁) 107.7.29 上午1:34(偵121頁) 曾允喬犯行使偽造準私文書罪，處有期徒刑貳月，如易科罰金，以新臺幣壹仟元折算壹日；未扣案之犯罪所得(如貨品欄所載)，追徵其價額。 41 107.7.24 2300 107.7.26(偵264頁) 107.7.29 上午1:34(偵121頁反) 曾允喬犯行使偽造準私文書罪，處有期徒刑貳月，如易科罰金，以新臺幣壹仟元折算壹日；未扣案之犯罪所得(如貨品欄所載)，追徵其價額。 42 107.7.25 2685 107.7.28(偵265頁) 107.7.29 上午1:35(偵122頁) 曾允喬犯行使偽造準私文書罪，處有期徒刑貳月，如易科罰金，以新臺幣壹仟元折算壹日；未扣案之犯罪所得(如貨品欄所載)，追徵其價額。 43 107.7.30 1967 107.8.2(偵265頁) 107.8.5 上午10:29(偵122頁反) 曾允喬犯行使偽造準私文書罪，處有期徒刑貳月，如易科罰金，以新臺幣壹仟元折算壹日；未扣案之犯罪所得(如貨品欄所載)，追徵其價額。 44 107.8.2 1350 107.8.4(偵266頁) 107.8.5 上午10:31(偵123頁) 曾允喬犯行使偽造準私文書罪，處有期徒刑貳月，如易科罰金，以新臺幣壹仟元折算壹日；未扣案之犯罪所得(如貨品欄所載)，追徵其價額。 45 107.8.3 1660 107.8.7(偵267頁) 107.8.8 下午1:33(偵123頁反) 曾允喬犯行使偽造準私文書罪，處有期徒刑貳月，如易科罰金，以新臺幣壹仟元折算壹日；未扣案之犯罪所得(如貨品欄所載)，追徵其價額。 46 107.8.6 1744 107.8.9(偵267頁) 107.8.11 下午10:37(偵124頁) 曾允喬犯行使偽造準私文書罪，處有期徒刑貳月，如易科罰金，以新臺幣壹仟元折算壹日；未扣案之犯罪所得(如貨品欄所載)，追徵其價額。 47 107.8.8 3383 107.8.10(偵268頁) 107.8.11 下午10:37(偵124頁反) 曾允喬犯行使偽造準私文書罪，處有期徒刑貳月，如易科罰金，以新臺幣壹仟元折算壹日；未扣案之犯罪所得(如貨品欄所載)，追徵其價額。 48 107.8.9 2330 107.8.10(偵268頁) 107.8.11 下午10:38(偵125頁) 曾允喬犯行使偽造準私文書罪，處有期徒刑貳月，如易科罰金，以新臺幣壹仟元折算壹日；未扣案之犯罪所得(如貨品欄所載)，追徵其價額。 49 107.8.10 3295 107.8.12(偵269頁) 107.8.15 下午5:14(偵125頁反) 曾允喬犯行使偽造準私文書罪，處有期徒刑貳月，如易科罰金，以新臺幣壹仟元折算壹日；未扣案之犯罪所得(如貨品欄所載)，追徵其價額。 50 107.8.16 1005 107.8.18(偵269頁) 107.8.25 下午12:39(偵126頁) 曾允喬犯行使偽造準私文書罪，處有期徒刑貳月，如易科罰金，以新臺幣壹仟元折算壹日；未扣案之犯罪所得(如貨品欄所載)，追徵其價額。 51 107.8.18 1020 107.8.20(偵270頁) 107.8.25 下午12:38(偵126頁反) 曾允喬犯行使偽造準私文書罪，處有期徒刑貳月，如易科罰金，以新臺幣壹仟元折算壹日；未扣案之犯罪所得(如貨品欄所載)，追徵其價額。 52 107.8.21 2215 107.8.23(偵270頁) 107.8.25 下午12:33(偵127頁) 曾允喬犯行使偽造準私文書罪，處有期徒刑貳月，如易科罰金，以新臺幣壹仟元折算壹日；未扣案之犯罪所得(如貨品欄所載)，追徵其價額。 53 107.8.25 1090 107.8.28(偵271頁) 107.8.29 下午11:39(偵128頁) 曾允喬犯行使偽造準私文書罪，處有期徒刑貳月，如易科罰金，以新臺幣壹仟元折算壹日；未扣案之犯罪所得(如貨品欄所載)，追徵其價額。 54 107.8.29 2815 107.8.31(偵271頁) 107.9.4 下午4:53(偵128頁) 曾允喬犯行使偽造準私文書罪，處有期徒刑貳月，如易科罰金，以新臺幣壹仟元折算壹日；未扣案之犯罪所得(如貨品欄所載)，追徵其價額。 55 107.8.31 3119 107.9.2(偵272頁) 107.9.4 下午4:54(偵128頁反) 曾允喬犯行使偽造準私文書罪，處有期徒刑貳月，如易科罰金，以新臺幣壹仟元折算壹日；未扣案之犯罪所得(如貨品欄所載)，追徵其價額。 56 107.9.1 630 107.9.3(偵272頁) 107.9.4 下午4:55(偵129頁反) 曾允喬犯行使偽造準私文書罪，處有期徒刑貳月，如易科罰金，以新臺幣壹仟元折算壹日；未扣案之犯罪所得(如貨品欄所載)，追徵其價額。 57 107.9.3 480 107.9.4(偵273頁) 107.9.4 下午4:56(偵130頁) 曾允喬犯行使偽造準私文書罪，處有期徒刑貳月，如易科罰金，以新臺幣壹仟元折算壹日；未扣案之犯罪所得(如貨品欄所載)，追徵其價額。 58 107.9.5 445 107.9.7(偵273頁) 107.9.9 上午10:44(偵130頁) 曾允喬犯行使偽造準私文書罪，處有期徒刑貳月，如易科罰金，以新臺幣壹仟元折算壹日；未扣案之犯罪所得(如貨品欄所載)，追徵其價額。 59 107.9.6 1280 107.9.8(偵274頁) 107.9.9 上午10:45(偵130頁反) 曾允喬犯行使偽造準私文書罪，處有期徒刑貳月，如易科罰金，以新臺幣壹仟元折算壹日；未扣案之犯罪所得(如貨品欄所載)，追徵其價額。 60 107.9.11 2064 107.9.12(偵274頁) 107.9.14 下午8:49(偵131頁) 曾允喬犯行使偽造準私文書罪，處有期徒刑貳月，如易科罰金，以新臺幣壹仟元折算壹日；未扣案之犯罪所得(如貨品欄所載)，追徵其價額。 61 107.9.13 1525 107.9.13(偵275頁) 107.9.14 下午8:49(偵131頁反) 曾允喬犯行使偽造準私文書罪，處有期徒刑貳月，如易科罰金，以新臺幣壹仟元折算壹日；未扣案之犯罪所得(如貨品欄所載)，追徵其價額。 62 107.9.15 9478 107.9.19(偵275頁) 107.9.22 上午10:15(偵132頁) 曾允喬犯行使偽造準私文書罪，處有期徒刑貳月，如易科罰金，以新臺幣壹仟元折算壹日；未扣案之犯罪所得(如貨品欄所載)，追徵其價額。 63 107.9.17 1082 107.9.19(偵276頁) 107.9.22 上午10:15(偵132頁反) 曾允喬犯行使偽造準私文書罪，處有期徒刑貳月，如易科罰金，以新臺幣壹仟元折算壹日；未扣案之犯罪所得(如貨品欄所載)，追徵其價額。 64 107.9.20 3445 107.9.24(偵276頁) 107.9.26 上午10:39(偵132頁反) 曾允喬犯行使偽造準私文書罪，處有期徒刑貳月，如易科罰金，以新臺幣壹仟元折算壹日；未扣案之犯罪所得(如貨品欄所載)，追徵其價額。 65 107.9.25 3322 107.9.27(偵277頁) 107.9.28 下午4:19(偵133頁) 曾允喬犯行使偽造準私文書罪，處有期徒刑貳月，如易科罰金，以新臺幣壹仟元折算壹日；未扣案之犯罪所得(如貨品欄所載)，追徵其價額。 66 107.9.26 1020 107.9.27(偵277頁) 107.9.28 下午4:19(偵133頁) 曾允喬犯行使偽造準私文書罪，處有期徒刑貳月，如易科罰金，以新臺幣壹仟元折算壹日；未扣案之犯罪所得(如貨品欄所載)，追徵其價額。 67 107.9.27 1905 107.9.30(偵278頁) 107.10.6 上午8:20(偵133頁反) 曾允喬犯行使偽造準私文書罪，處有期徒刑貳月，如易科罰金，以新臺幣壹仟元折算壹日；未扣案之犯罪所得(如貨品欄所載)，追徵其價額。 68 107.9.29 2095 107.10.1(偵278頁) 107.10.6 上午8:21(偵133頁反) 曾允喬犯行使偽造準私文書罪，處有期徒刑貳月，如易科罰金，以新臺幣壹仟元折算壹日；未扣案之犯罪所得(如貨品欄所載)，追徵其價額。 69 107.10.2 3195 107.10.4(偵279頁) 107.10.6 上午8:22(偵134頁) 曾允喬犯行使偽造準私文書罪，處有期徒刑貳月，如易科罰金，以新臺幣壹仟元折算壹日；未扣案之犯罪所得(如貨品欄所載)，追徵其價額。 70 107.10.4 1515 107.10.8(偵279頁) 107.10.10 下午8:12(偵134頁) 曾允喬犯行使偽造準私文書罪，處有期徒刑貳月，如易科罰金，以新臺幣壹仟元折算壹日；未扣案之犯罪所得(如貨品欄所載)，追徵其價額。 71 107.10.5 2630 107.10.8(偵280頁) 107.10.10 下午8:12(偵134頁反) 曾允喬犯行使偽造準私文書罪，處有期徒刑貳月，如易科罰金，以新臺幣壹仟元折算壹日；未扣案之犯罪所得(如貨品欄所載)，追徵其價額。 72 107.10.6 860 107.10.9(偵280頁) 107.10.10 下午8:13(偵135頁) 曾允喬犯行使偽造準私文書罪，處有期徒刑貳月，如易科罰金，以新臺幣壹仟元折算壹日；未扣案之犯罪所得(如貨品欄所載)，追徵其價額。 73 107.10.9 1060 107.10.12(偵281頁) 107.10.10 下午8:13(偵135頁反) 曾允喬犯行使偽造準私文書罪，處有期徒刑貳月，如易科罰金，以新臺幣壹仟元折算壹日；未扣案之犯罪所得(如貨品欄所載)，追徵其價額。 74 107.10.11 4810 107.10.13(偵281頁) 107.10.14 上午7:41(偵135頁反) 曾允喬犯行使偽造準私文書罪，處有期徒刑貳月，如易科罰金，以新臺幣壹仟元折算壹日；未扣案之犯罪所得(如貨品欄所載)，追徵其價額。 75 107.10.12 2280 107.10.13(偵282頁) 107.10.18 上午9:34(偵136頁) 曾允喬犯行使偽造準私文書罪，處有期徒刑貳月，如易科罰金，以新臺幣壹仟元折算壹日；未扣案之犯罪所得(如貨品欄所載)，追徵其價額。 76 107.10.18 2218 107.10.20(偵282頁) 107.10.22 上午9:14(偵136頁反) 曾允喬犯行使偽造準私文書罪，處有期徒刑貳月，如易科罰金，以新臺幣壹仟元折算壹日；未扣案之犯罪所得(如貨品欄所載)，追徵其價額。 77 107.10.19 7150 107.10.21(偵283頁) 107.10.22 上午9:14(偵137頁) 曾允喬犯行使偽造準私文書罪，處有期徒刑貳月，如易科罰金，以新臺幣壹仟元折算壹日；未扣案之犯罪所得(如貨品欄所載)，追徵其價額。 78 107.10.22 2481 107.10.24(偵283頁) 107.10.28 下午6:46(偵137頁反) 曾允喬犯行使偽造準私文書罪，處有期徒刑貳月，如易科罰金，以新臺幣壹仟元折算壹日；未扣案之犯罪所得(如貨品欄所載)，追徵其價額。 79 107.10.24 4875 107.10.26(偵284頁) 107.10.28 下午6:46(偵138頁) 曾允喬犯行使偽造準私文書罪，處有期徒刑貳月，如易科罰金，以新臺幣壹仟元折算壹日；未扣案之犯罪所得(如貨品欄所載)，追徵其價額。 80 107.10.29 1664 107.11.1(偵284頁) 107.11.2 下午4:14(偵138頁反) 曾允喬犯行使偽造準私文書罪，處有期徒刑貳月，如易科罰金，以新臺幣壹仟元折算壹日；未扣案之犯罪所得(如貨品欄所載)，追徵其價額。 81 107.10.30 1940 107.11.1(偵285頁) 107.11.2 下午4:13(偵139頁) 曾允喬犯行使偽造準私文書罪，處有期徒刑貳月，如易科罰金，以新臺幣壹仟元折算壹日；未扣案之犯罪所得(如貨品欄所載)，追徵其價額。 82 107.11.1 4519 107.11.4(偵285頁) 107.11.4 下午10:41(偵139頁反) 曾允喬犯行使偽造準私文書罪，處有期徒刑貳月，如易科罰金，以新臺幣壹仟元折算壹日；未扣案之犯罪所得(如貨品欄所載)，追徵其價額。 83 107.11.2 8405 107.11.4(偵286頁) 107.11.4 下午10:41(偵140頁) 曾允喬犯行使偽造準私文書罪，處有期徒刑貳月，如易科罰金，以新臺幣壹仟元折算壹日；未扣案之犯罪所得(如貨品欄所載)，追徵其價額。 84 107.11.3 5605 107.11.6(偵286頁) 107.11.9 下午8:45(偵140頁反) 曾允喬犯行使偽造準私文書罪，處有期徒刑貳月，如易科罰金，以新臺幣壹仟元折算壹日；未扣案之犯罪所得(如貨品欄所載)，追徵其價額。 85 107.11.5 2110 107.11.7(偵287頁) 107.11.9 下午8:45(偵141頁) 曾允喬犯行使偽造準私文書罪，處有期徒刑貳月，如易科罰金，以新臺幣壹仟元折算壹日；未扣案之犯罪所得(如貨品欄所載)，追徵其價額。 86 107.11.8 5119 107.11.10(偵287頁) 107.11.10 下午11:23(偵141頁反) 曾允喬犯行使偽造準私文書罪，處有期徒刑貳月，如易科罰金，以新臺幣壹仟元折算壹日；未扣案之犯罪所得(如貨品欄所載)，追徵其價額。 87 107.11.10 1390 107.11.14(偵288頁) 107.11.16 下午8:27(偵142頁) 曾允喬犯行使偽造準私文書罪，處有期徒刑貳月，如易科罰金，以新臺幣壹仟元折算壹日；未扣案之犯罪所得(如貨品欄所載)，追徵其價額。 88 107.11.13 2081 107.11.16(偵288頁) 107.11.16 下午8:27(偵142頁反) 曾允喬犯行使偽造準私文書罪，處有期徒刑貳月，如易科罰金，以新臺幣壹仟元折算壹日；未扣案之犯罪所得(如貨品欄所載)，追徵其價額。 89 107.11.14 1930 107.11.16(偵289頁) 107.11.16 下午8:27(偵143頁) 曾允喬犯行使偽造準私文書罪，處有期徒刑貳月，如易科罰金，以新臺幣壹仟元折算壹日；未扣案之犯罪所得(如貨品欄所載)，追徵其價額。 90 107.11.16 2905 107.11.19(偵289頁) 107.11.22 下午3:39(偵143頁反) 曾允喬犯行使偽造準私文書罪，處有期徒刑貳月，如易科罰金，以新臺幣壹仟元折算壹日；未扣案之犯罪所得(如貨品欄所載)，追徵其價額。 91 107.11.19 1400 107.11.22(偵290頁) 107.11.22 下午3:39(偵144頁) 曾允喬犯行使偽造準私文書罪，處有期徒刑貳月，如易科罰金，以新臺幣壹仟元折算壹日；未扣案之犯罪所得(如貨品欄所載)，追徵其價額。 92 107.11.20 7000 107.11.22(偵290頁) 107.11.22 下午3:39(偵144頁反) 曾允喬犯行使偽造準私文書罪，處有期徒刑貳月，如易科罰金，以新臺幣壹仟元折算壹日；未扣案之犯罪所得(如貨品欄所載)，追徵其價額。 93 107.11.21 760 107.11.22(偵291頁) 107.11.27 下午10:26(偵145頁) 曾允喬犯行使偽造準私文書罪，處有期徒刑貳月，如易科罰金，以新臺幣壹仟元折算壹日；未扣案之犯罪所得(如貨品欄所載)，追徵其價額。 94 107.11.22 2040 107.11.24(偵291頁) 107.11.27 下午10:27(偵145頁反) 曾允喬犯行使偽造準私文書罪，處有期徒刑貳月，如易科罰金，以新臺幣壹仟元折算壹日；未扣案之犯罪所得(如貨品欄所載)，追徵其價額。 95 107.11.26 1984 107.11.27(偵292頁) 107.11.27 下午10:29(偵146頁) 曾允喬犯行使偽造準私文書罪，處有期徒刑貳月，如易科罰金，以新臺幣壹仟元折算壹日；未扣案之犯罪所得(如貨品欄所載)，追徵其價額。 96 107.11.28 5105 107.12.1(偵292頁) 107.12.2 下午9:34(偵146頁反) 曾允喬犯行使偽造準私文書罪，處有期徒刑貳月，如易科罰金，以新臺幣壹仟元折算壹日；未扣案之犯罪所得(如貨品欄所載)，追徵其價額。 97 107.11.30 3130 107.12.2(偵293頁) 107.12.4 下午2:13(偵147頁) 曾允喬犯行使偽造準私文書罪，處有期徒刑貳月，如易科罰金，以新臺幣壹仟元折算壹日；未扣案之犯罪所得(如貨品欄所載)，追徵其價額。 98 107.12.3 1890 107.12.5(偵293頁) 107.12.10 下午3:05(偵147頁) 曾允喬犯行使偽造準私文書罪，處有期徒刑貳月，如易科罰金，以新臺幣壹仟元折算壹日；未扣案之犯罪所得(如貨品欄所載)，追徵其價額。 99 107.12.5 2325 107.12.7(偵294頁) 107.12.10 下午3:05(偵147頁反) 曾允喬犯行使偽造準私文書罪，處有期徒刑貳月，如易科罰金，以新臺幣壹仟元折算壹日；未扣案之犯罪所得(如貨品欄所載)，追徵其價額。 100 107.12.7 1265 107.12.9(偵294頁) 107.12.10 下午3:07(偵148頁) 曾允喬犯行使偽造準私文書罪，處有期徒刑貳月，如易科罰金，以新臺幣壹仟元折算壹日；未扣案之犯罪所得(如貨品欄所載)，追徵其價額。 101 107.12.11 3905 107.12.13(偵295頁) 108.2.2 上午10:18(偵148頁反) 曾允喬犯行使偽造準私文書罪，處有期徒刑貳月，如易科罰金，以新臺幣壹仟元折算壹日；未扣案之犯罪所得(如貨品欄所載)，追徵其價額。 102 107.12.12 2770 107.12.15(偵295頁) 107.12.17 下午8:31(偵149頁) 曾允喬犯行使偽造準私文書罪，處有期徒刑貳月，如易科罰金，以新臺幣壹仟元折算壹日；未扣案之犯罪所得(如貨品欄所載)，追徵其價額。 103 107.12.15 3705 107.12.17(偵296頁) 107.12.17 下午8:31(偵149頁反) 曾允喬犯行使偽造準私文書罪，處有期徒刑貳月，如易科罰金，以新臺幣壹仟元折算壹日；未扣案之犯罪所得(如貨品欄所載)，追徵其價額。 104 107.12.18 4141 107.12.21(偵296頁) 107.12.21 下午5:07(偵150頁) 曾允喬犯行使偽造準私文書罪，處有期徒刑貳月，如易科罰金，以新臺幣壹仟元折算壹日；未扣案之犯罪所得(如貨品欄所載)，追徵其價額。 105 107.12.21 1385 107.12.24(偵297頁) 107.12.27 下午7:59(偵150頁反) 曾允喬犯行使偽造準私文書罪，處有期徒刑貳月，如易科罰金，以新臺幣壹仟元折算壹日；未扣案之犯罪所得(如貨品欄所載)，追徵其價額。 106 107.12.25 3095 107.12.27(偵297頁) 107.12.27 下午8:00(偵151頁) 曾允喬犯行使偽造準私文書罪，處有期徒刑貳月，如易科罰金，以新臺幣壹仟元折算壹日；未扣案之犯罪所得(如貨品欄所載)，追徵其價額。 107 107.12.27 5700 107.12.30(偵298頁) 108.1.1 下午6:39(偵151頁反) 曾允喬犯行使偽造準私文書罪，處有期徒刑貳月，如易科罰金，以新臺幣壹仟元折算壹日；未扣案之犯罪所得(如貨品欄所載)，追徵其價額。 108 107.12.18 2660 107.12.31(偵298頁) 108.1.1 下午6:40(偵152頁) 曾允喬犯行使偽造準私文書罪，處有期徒刑貳月，如易科罰金，以新臺幣壹仟元折算壹日；未扣案之犯罪所得(如貨品欄所載)，追徵其價額。 109 108.1.2 1098 108.1.6(偵299頁) 108.1.8 下午5:10(偵152頁反) 曾允喬犯行使偽造準私文書罪，處有期徒刑貳月，如易科罰金，以新臺幣壹仟元折算壹日；未扣案之犯罪所得(如貨品欄所載)，追徵其價額。 110 108.1.4 4291 108.1.7(偵300頁) 108.1.8 下午5:18(偵153頁) 曾允喬犯行使偽造準私文書罪，處有期徒刑貳月，如易科罰金，以新臺幣壹仟元折算壹日；未扣案之犯罪所得(如貨品欄所載)，追徵其價額。 111 108.1.7 2780 108.1.9(原審簡上卷第99頁) 108.1.14 下午8:10(偵153頁反) 曾允喬犯行使偽造準私文書罪，處有期徒刑貳月，如易科罰金，以新臺幣壹仟元折算壹日；未扣案之犯罪所得(如貨品欄所載)，追徵其價額。 112 108.1.9 2810 108.1.12(偵301頁) 108.1.14 下午8:11(偵153頁反) 曾允喬犯行使偽造準私文書罪，處有期徒刑貳月，如易科罰金，以新臺幣壹仟元折算壹日；未扣案之犯罪所得(如貨品欄所載)，追徵其價額。 113 108.1.10 3010 108.1.13(偵299頁) 108.1.14 下午8:12(偵154頁) 曾允喬犯行使偽造準私文書罪，處有期徒刑貳月，如易科罰金，以新臺幣壹仟元折算壹日；未扣案之犯罪所得(如貨品欄所載)，追徵其價額。 114 108.1.12 2685 108.1.14(偵301頁) 108.1.14 下午8:17(偵154頁反) 曾允喬犯行使偽造準私文書罪，處有期徒刑貳月，如易科罰金，以新臺幣壹仟元折算壹日；未扣案之犯罪所得(如貨品欄所載)，追徵其價額。 115 108.1.15 4530 108.1.17(偵303頁) 108.1.23 上午8:07(偵155頁) 曾允喬犯行使偽造準私文書罪，處有期徒刑貳月，如易科罰金，以新臺幣壹仟元折算壹日；未扣案之犯罪所得(如貨品欄所載)，追徵其價額。 116 108.1.18 5675 108.1.21(偵303頁) 108.1.23 上午8:08(偵155頁反) 曾允喬犯行使偽造準私文書罪，處有期徒刑貳月，如易科罰金，以新臺幣壹仟元折算壹日；未扣案之犯罪所得(如貨品欄所載)，追徵其價額。 117 108.1.23 3007 108.1.25(偵304頁) 108.1.30 下午8:09(偵156頁) 曾允喬犯行使偽造準私文書罪，處有期徒刑貳月，如易科罰金，以新臺幣壹仟元折算壹日；未扣案之犯罪所得(如貨品欄所載)，追徵其價額。 118 108.1.25 1372 108.1.28(偵304頁) 108.1.30 下午8:09(偵156頁反) 曾允喬犯行使偽造準私文書罪，處有期徒刑貳月，如易科罰金，以新臺幣壹仟元折算壹日；未扣案之犯罪所得(如貨品欄所載)，追徵其價額。 119 108.1.28 1875 108.1.30(偵305頁) 108.1.30 下午8:10(偵157頁) 曾允喬犯行使偽造準私文書罪，處有期徒刑貳月，如易科罰金，以新臺幣壹仟元折算壹日；未扣案之犯罪所得(如貨品欄所載)，追徵其價額。 120 108.1.30 1175 108.2.2(偵305頁) 108.2.2 上午10:20(偵157頁反) 曾允喬犯行使偽造準私文書罪，處有期徒刑貳月，如易科罰金，以新臺幣壹仟元折算壹日；未扣案之犯罪所得(如貨品欄所載)，追徵其價額。 121 108.1.31 1280 108.2.2(偵306頁) 108.2.2 上午10:21(偵158頁) 曾允喬犯行使偽造準私文書罪，處有期徒刑貳月，如易科罰金，以新臺幣壹仟元折算壹日；未扣案之犯罪所得(如貨品欄所載)，追徵其價額。 122 108.2.11 3244 108.2.14(偵306頁) 108.2.15 下午12:52(偵158頁反) 曾允喬犯行使偽造準私文書罪，處有期徒刑貳月，如易科罰金，以新臺幣壹仟元折算壹日；未扣案之犯罪所得(如貨品欄所載)，追徵其價額。 123 108.2.13 2200 108.2.14(偵307頁) 108.2.15 下午12:52(偵159頁) 曾允喬犯行使偽造準私文書罪，處有期徒刑貳月，如易科罰金，以新臺幣壹仟元折算壹日；未扣案之犯罪所得(如貨品欄所載)，追徵其價額。 124 108.2.14 2735 108.2.15(偵307頁) 108.2.15 下午3:59(偵159頁反) 曾允喬犯行使偽造準私文書罪，處有期徒刑貳月，如易科罰金，以新臺幣壹仟元折算壹日；未扣案之犯罪所得(如貨品欄所載)，追徵其價額。 125 108.2.15 2319 108.2.17(偵308頁) 108.2.17 上午1:17(偵160頁) 曾允喬犯行使偽造準私文書罪，處有期徒刑貳月，如易科罰金，以新臺幣壹仟元折算壹日；未扣案之犯罪所得(如貨品欄所載)，追徵其價額。 126 108.2.18 1320 108.2.20(偵308頁) 108.2.20 下午12:45(偵160頁) 曾允喬犯行使偽造準私文書罪，處有期徒刑貳月，如易科罰金，以新臺幣壹仟元折算壹日；未扣案之犯罪所得(如貨品欄所載)，追徵其價額。 127 108.2.21 1775 108.2.24(偵309頁) 108.2.24 下午4:09(偵160頁反) 曾允喬犯行使偽造準私文書罪，處有期徒刑貳月，如易科罰金，以新臺幣壹仟元折算壹日；未扣案之犯罪所得(如貨品欄所載)，追徵其價額。 128 108.2.25 2455 108.2.28(偵309頁) 108.2.28 下午10:28(偵161頁) 曾允喬犯行使偽造準私文書罪，處有期徒刑貳月，如易科罰金，以新臺幣壹仟元折算壹日；未扣案之犯罪所得(如貨品欄所載)，追徵其價額。 129 108.2.26 4408 108.2.28(偵310頁) 108.2.28 下午10:29(偵162頁) 曾允喬犯行使偽造準私文書罪，處有期徒刑貳月，如易科罰金，以新臺幣壹仟元折算壹日；未扣案之犯罪所得(如貨品欄所載)，追徵其價額。 130 108.3.4 1730 108.3.5(偵310頁) 108.3.5 下午8:55(偵162頁反) 曾允喬犯行使偽造準私文書罪，處有期徒刑貳月，如易科罰金，以新臺幣壹仟元折算壹日；未扣案之犯罪所得(如貨品欄所載)，追徵其價額。 131 108.3.6 2870 108.3.8(偵311頁) 108.3.10 上午1:46(偵163頁反) 曾允喬犯行使偽造準私文書罪，處有期徒刑貳月，如易科罰金，以新臺幣壹仟元折算壹日；未扣案之犯罪所得(如貨品欄所載)，追徵其價額。 132 108.3.11 1786 108.3.13(偵311頁) 108.3.13 下午7:29(偵164頁) 曾允喬犯行使偽造準私文書罪，處有期徒刑貳月，如易科罰金，以新臺幣壹仟元折算壹日；未扣案之犯罪所得(如貨品欄所載)，追徵其價額。 133 108.3.12 1721 108.3.13(偵312頁) 108.3.13 下午7:29(偵164頁反) 曾允喬犯行使偽造準私文書罪，處有期徒刑貳月，如易科罰金，以新臺幣壹仟元折算壹日；未扣案之犯罪所得(如貨品欄所載)，追徵其價額。 134 108.3.14 2089 108.3.15(偵312頁、原審簡上卷第131頁) 108.3.15 下午11:59(偵164頁反) 曾允喬犯行使偽造準私文書罪，處有期徒刑貳月，如易科罰金，以新臺幣壹仟元折算壹日；未扣案之犯罪所得(如貨品欄所載)，追徵其價額。 135 108.3.16 1730 108.3.18(偵313頁、原審簡上卷第133頁) 108.3.18 下午7:40(偵165頁) 曾允喬犯行使偽造準私文書罪，處有期徒刑貳月，如易科罰金，以新臺幣壹仟元折算壹日；未扣案之犯罪所得(如貨品欄所載)，追徵其價額。 136 108.3.18 3285 108.3.20(偵313頁) 108.3.20 下午4:20(偵165頁) 曾允喬犯行使偽造準私文書罪，處有期徒刑貳月，如易科罰金，以新臺幣壹仟元折算壹日；未扣案之犯罪所得(如貨品欄所載)，追徵其價額。 137 108.3.19 2405 108.3.20(偵314頁) 108.3.20 下午4:21(偵165頁反) 曾允喬犯行使偽造準私文書罪，處有期徒刑貳月，如易科罰金，以新臺幣壹仟元折算壹日；未扣案之犯罪所得(如貨品欄所載)，追徵其價額。 138 108.3.21 7131 108.3.23(偵314頁) 108.3.23 下午6:37(偵166頁) 曾允喬犯行使偽造準私文書罪，處有期徒刑貳月，如易科罰金，以新臺幣壹仟元折算壹日；未扣案之犯罪所得(如貨品欄所載)，追徵其價額。 139 108.3.25 2205 108.3.27(偵315頁) 108.3.27 下午8:17(偵166頁反) 曾允喬犯行使偽造準私文書罪，處有期徒刑貳月，如易科罰金，以新臺幣壹仟元折算壹日；未扣案之犯罪所得(如貨品欄所載)，追徵其價額。 140 108.3.26 1955 108.3.31(偵315頁) 108.4.1 上午12:05(偵167頁) 曾允喬犯行使偽造準私文書罪，處有期徒刑貳月，如易科罰金，以新臺幣壹仟元折算壹日；未扣案之犯罪所得(如貨品欄所載)，追徵其價額。 141 108.3.28 6445 108.3.30(偵316頁) 108.3.30 下午4:22(偵168頁) 曾允喬犯行使偽造準私文書罪，處有期徒刑貳月，如易科罰金，以新臺幣壹仟元折算壹日；未扣案之犯罪所得(如貨品欄所載)，追徵其價額。 142 108.3.29 1775 108.3.30(偵316頁) 108.3.30 下午4:24(偵168頁反) 曾允喬犯行使偽造準私文書罪，處有期徒刑貳月，如易科罰金，以新臺幣壹仟元折算壹日；未扣案之犯罪所得(如貨品欄所載)，追徵其價額。 143 108.4.2 4490 108.4.5(偵317頁) 108.4.5 上午11:37(偵169頁) 曾允喬犯行使偽造準私文書罪，處有期徒刑貳月，如易科罰金，以新臺幣壹仟元折算壹日；未扣案之犯罪所得(如貨品欄所載)，追徵其價額。 144 108.4.8 1850 108.4.10(偵317頁) 108.4.10 下午7:57(偵169頁反) 曾允喬犯行使偽造準私文書罪，處有期徒刑貳月，如易科罰金，以新臺幣壹仟元折算壹日；未扣案之犯罪所得(如貨品欄所載)，追徵其價額。 145 108.4.9 3963 108.4.10(偵318頁) 108.4.10 下午7:57(偵169頁反) 曾允喬犯行使偽造準私文書罪，處有期徒刑貳月，如易科罰金，以新臺幣壹仟元折算壹日；未扣案之犯罪所得(如貨品欄所載)，追徵其價額。 146 108.4.10 2000 108.4.13(偵318頁) 108.4.13 下午8:45(偵170頁) 曾允喬犯行使偽造準私文書罪，處有期徒刑貳月，如易科罰金，以新臺幣壹仟元折算壹日；未扣案之犯罪所得(如貨品欄所載)，追徵其價額。 147 108.4.15 3065 108.4.17(偵319頁) 108.4.19 上午9:33(偵170頁反) 曾允喬犯行使偽造準私文書罪，處有期徒刑貳月，如易科罰金，以新臺幣壹仟元折算壹日；未扣案之犯罪所得(如貨品欄所載)，追徵其價額。 148 108.4.19 4745 108.4.22(偵319頁) 108.4.22 下午7:17(偵171頁) 曾允喬犯行使偽造準私文書罪，處有期徒刑貳月，如易科罰金，以新臺幣壹仟元折算壹日；未扣案之犯罪所得(如貨品欄所載)，追徵其價額。 149 108.4.23 5535 108.4.25(偵320頁) 108.4.25 下午6:20(偵171頁反) 曾允喬犯行使偽造準私文書罪，處有期徒刑貳月，如易科罰金，以新臺幣壹仟元折算壹日；未扣案之犯罪所得(如貨品欄所載)，追徵其價額。 150 108.4.24 2966 108.4.25(偵320頁) 108.4.25 下午6:20(偵171頁反) 曾允喬犯行使偽造準私文書罪，處有期徒刑貳月，如易科罰金，以新臺幣壹仟元折算壹日；未扣案之犯罪所得(如貨品欄所載)，追徵其價額。 151 108.4.26 2774 108.4.28(偵321頁) 108.4.28 下午11:52(偵172頁) 曾允喬犯行使偽造準私文書罪，處有期徒刑貳月，如易科罰金，以新臺幣壹仟元折算壹日；未扣案之犯罪所得(如貨品欄所載)，追徵其價額。 152 108.4.29 3590 108.4.30(偵321頁) 108.4.30 下午9:25(偵172頁反) 曾允喬犯行使偽造準私文書罪，處有期徒刑貳月，如易科罰金，以新臺幣壹仟元折算壹日；未扣案之犯罪所得(如貨品欄所載)，追徵其價額。 153 108.4.30 6374 108.5.3(偵322頁) 108.5.3 下午6:18(偵173頁) 曾允喬犯行使偽造準私文書罪，處有期徒刑貳月，如易科罰金，以新臺幣壹仟元折算壹日；未扣案之犯罪所得(如貨品欄所載)，追徵其價額。 154 108.5.2 2167 108.5.3(偵322頁) 108.5.3 下午6:18(偵174頁) 曾允喬犯行使偽造準私文書罪，處有期徒刑貳月，如易科罰金，以新臺幣壹仟元折算壹日；未扣案之犯罪所得(如貨品欄所載)，追徵其價額。 155 108.5.3 1848 108.5.6(偵323頁) 108.5.6 下午2:42(偵174頁反) 曾允喬犯行使偽造準私文書罪，處有期徒刑貳月，如易科罰金，以新臺幣壹仟元折算壹日；未扣案之犯罪所得(如貨品欄所載)，追徵其價額。 156 108.5.7 3974 108.5.10(偵323頁) 108.5.10 上午11:55(偵175頁) 曾允喬犯行使偽造準私文書罪，處有期徒刑貳月，如易科罰金，以新臺幣壹仟元折算壹日；未扣案之犯罪所得(如貨品欄所載)，追徵其價額。 157 108.5.9 1530 108.5.10(偵324頁) 108.5.10 上午11:55(偵175頁反) 曾允喬犯行使偽造準私文書罪，處有期徒刑貳月，如易科罰金，以新臺幣壹仟元折算壹日；未扣案之犯罪所得(如貨品欄所載)，追徵其價額。 158 108.5.10 2750 108.5.13(偵324頁)  108.5.13 下午8:26(偵176頁) 曾允喬犯行使偽造準私文書罪，處有期徒刑貳月，如易科罰金，以新臺幣壹仟元折算壹日；未扣案之犯罪所得(如貨品欄所載)，追徵其價額。 159 108.5.13 4468 108.5.16(偵325頁)  108.5.16 下午4:32(偵176頁反) 曾允喬犯行使偽造準私文書罪，處有期徒刑貳月，如易科罰金，以新臺幣壹仟元折算壹日；未扣案之犯罪所得(如貨品欄所載)，追徵其價額。 160 108.5.15 3085 108.5.18(偵325頁) 108.5.18 下午6:04(偵177頁) 曾允喬犯行使偽造準私文書罪，處有期徒刑貳月，如易科罰金，以新臺幣壹仟元折算壹日；未扣案之犯罪所得(如貨品欄所載)，追徵其價額。 161 108.5.16 3985 108.5.18(偵326頁) 108.5.18 下午6:05(偵177頁反) 曾允喬犯行使偽造準私文書罪，處有期徒刑貳月，如易科罰金，以新臺幣壹仟元折算壹日；未扣案之犯罪所得(如貨品欄所載)，追徵其價額。 162 108.5.20 2804 108.5.22(偵326頁)  108.5.22 下午3:46(偵178頁) 曾允喬犯行使偽造準私文書罪，處有期徒刑貳月，如易科罰金，以新臺幣壹仟元折算壹日；未扣案之犯罪所得(如貨品欄所載)，追徵其價額。 163 108.5.23 1975 108.5.26(偵327頁) 108.5.26 下午6:12(偵178頁反) 曾允喬犯行使偽造準私文書罪，處有期徒刑貳月，如易科罰金，以新臺幣壹仟元折算壹日；未扣案之犯罪所得(如貨品欄所載)，追徵其價額。 164 108.5.24 7190 108.5.26(偵327頁) 108.5.26 下午6:12(偵178頁反) 曾允喬犯行使偽造準私文書罪，處有期徒刑貳月，如易科罰金，以新臺幣壹仟元折算壹日；未扣案之犯罪所得(如貨品欄所載)，追徵其價額。 165 108.5.25 2630 108.5.27(偵328頁) 108.5.27 下午2:26(偵179頁) 曾允喬犯行使偽造準私文書罪，處有期徒刑貳月，如易科罰金，以新臺幣壹仟元折算壹日；未扣案之犯罪所得(如貨品欄所載)，追徵其價額。 166 108.5.27 2111 108.5.30(偵328頁) 108.5.30 下午9:26(偵179頁反) 曾允喬犯行使偽造準私文書罪，處有期徒刑貳月，如易科罰金，以新臺幣壹仟元折算壹日；未扣案之犯罪所得(如貨品欄所載)，追徵其價額。 167 108.5.29 3268 108.5.30(偵329頁) 108.5.30 下午9:26(偵180頁) 曾允喬犯行使偽造準私文書罪，處有期徒刑貳月，如易科罰金，以新臺幣壹仟元折算壹日；未扣案之犯罪所得(如貨品欄所載)，追徵其價額。 168 108.5.30 2486 108.6.2(偵329頁) 108.6.2 上午9:38(偵180頁反) 曾允喬犯行使偽造準私文書罪，處有期徒刑貳月，如易科罰金，以新臺幣壹仟元折算壹日；未扣案之犯罪所得(如貨品欄所載)，追徵其價額。 169 108.5.31 3186 108.6.2(偵330頁) 108.6.3 上午9:39(偵181頁) 曾允喬犯行使偽造準私文書罪，處有期徒刑貳月，如易科罰金，以新臺幣壹仟元折算壹日；未扣案之犯罪所得(如貨品欄所載)，追徵其價額。 170 108.6.3 3355 108.6.5(偵330頁) 108.6.6 下午5:19(偵181頁反) 曾允喬犯行使偽造準私文書罪，處有期徒刑貳月，如易科罰金，以新臺幣壹仟元折算壹日；未扣案之犯罪所得(如貨品欄所載)，追徵其價額。 171 108.6.5 2280 108.6.6(偵331頁) 108.6.6 下午5:20(偵182頁) 曾允喬犯行使偽造準私文書罪，處有期徒刑貳月，如易科罰金，以新臺幣壹仟元折算壹日；未扣案之犯罪所得(如貨品欄所載)，追徵其價額。 172 108.6.10 3340 108.6.12(偵331頁) 108.6.14 下午9:57(偵182頁反) 曾允喬犯行使偽造準私文書罪，處有期徒刑貳月，如易科罰金，以新臺幣壹仟元折算壹日；未扣案之犯罪所得(如貨品欄所載)，追徵其價額。 173 108.6.12 4220 108.6.14(偵332頁) 108.6.14 下午9:58(偵183頁) 曾允喬犯行使偽造準私文書罪，處有期徒刑貳月，如易科罰金，以新臺幣壹仟元折算壹日；未扣案之犯罪所得(如貨品欄所載)，追徵其價額。 174 108.6.13 2313 108.6.14(偵332頁) 108.6.14 下午9:59(偵183頁反) 曾允喬犯行使偽造準私文書罪，處有期徒刑貳月，如易科罰金，以新臺幣壹仟元折算壹日；未扣案之犯罪所得(如貨品欄所載)，追徵其價額。 175 108.6.14 3670 108.6.17(偵333頁) 108.6.17 上午11:29(偵184頁) 曾允喬犯行使偽造準私文書罪，處有期徒刑貳月，如易科罰金，以新臺幣壹仟元折算壹日；未扣案之犯罪所得(如貨品欄所載)，追徵其價額。 176 108.6.18 3430 108.6.19(偵333頁) 108.6.19 下午7:32(偵184頁反) 曾允喬犯行使偽造準私文書罪，處有期徒刑貳月，如易科罰金，以新臺幣壹仟元折算壹日；未扣案之犯罪所得(如貨品欄所載)，追徵其價額。 177 108.6.20 7687 108.6.23(偵334頁) 108.6.24 下午12:07(偵185頁) 曾允喬犯行使偽造準私文書罪，處有期徒刑貳月，如易科罰金，以新臺幣壹仟元折算壹日；未扣案之犯罪所得(如貨品欄所載)，追徵其價額。 178 108.6.22 1868 108.6.24(偵334頁) 108.6.27 上午9:52(偵185頁反) 曾允喬犯行使偽造準私文書罪，處有期徒刑貳月，如易科罰金，以新臺幣壹仟元折算壹日；未扣案之犯罪所得(如貨品欄所載)，追徵其價額。 179 108.6.24 1755 108.6.26(偵335頁) 108.6.27 上午9:59(偵186頁) 曾允喬犯行使偽造準私文書罪，處有期徒刑貳月，如易科罰金，以新臺幣壹仟元折算壹日；未扣案之犯罪所得(如貨品欄所載)，追徵其價額。 180 108.6.26 2459 108.6.28(偵335頁) 108.6.28 上午10:21(偵186頁反) 曾允喬犯行使偽造準私文書罪，處有期徒刑貳月，如易科罰金，以新臺幣壹仟元折算壹日；未扣案之犯罪所得(如貨品欄所載)，追徵其價額。 181 108.6.27 2483 108.6.30(偵336頁) 108.7.1 上午9:59(偵187頁) 曾允喬犯行使偽造準私文書罪，處有期徒刑貳月，如易科罰金，以新臺幣壹仟元折算壹日；未扣案之犯罪所得(如貨品欄所載)，追徵其價額。 182 108.7.1 3250 108.7.4(偵336頁) 108.7.5 下午6:41(偵187頁反) 曾允喬犯行使偽造準私文書罪，處有期徒刑貳月，如易科罰金，以新臺幣壹仟元折算壹日；未扣案之犯罪所得(如貨品欄所載)，追徵其價額。 183 108.7.4 6490 108.7.5(偵337頁) 108.7.5 下午6:42(偵188頁) 曾允喬犯行使偽造準私文書罪，處有期徒刑貳月，如易科罰金，以新臺幣壹仟元折算壹日；未扣案之犯罪所得(如貨品欄所載)，追徵其價額。 184 108.7.6 2093  108.7.9(偵337頁，原審簡上卷第135頁至第141頁） 108.7.5 下午6:42(偵188頁反) 曾允喬犯行使偽造準私文書罪，處有期徒刑貳月，如易科罰金，以新臺幣壹仟元折算壹日；未扣案之犯罪所得(如貨品欄所載)，追徵其價額。 185 108.7.8 2300 108.7.11(偵338頁) 108.7.12 下午3:01(偵190頁) 曾允喬犯行使偽造準私文書罪，處有期徒刑貳月，如易科罰金，以新臺幣壹仟元折算壹日；未扣案之犯罪所得(如貨品欄所載)，追徵其價額。 186 108.7.10 2418 108.7.12(偵338頁) 108.7.12 下午3:00(偵189頁) 曾允喬犯行使偽造準私文書罪，處有期徒刑貳月，如易科罰金，以新臺幣壹仟元折算壹日；未扣案之犯罪所得(如貨品欄所載)，追徵其價額。 187 108.7.15 2925 108.7.19(偵339頁) 108.7.19 上午11:22(偵189頁反) 曾允喬犯行使偽造準私文書罪，處有期徒刑貳月，如易科罰金，以新臺幣壹仟元折算壹日；未扣案之犯罪所得(如貨品欄所載)，追徵其價額。 188 108.7.17 3645 108.7.19(偵339頁) 108.7.19 上午11:23(偵190頁反) 曾允喬犯行使偽造準私文書罪，處有期徒刑貳月，如易科罰金，以新臺幣壹仟元折算壹日；未扣案之犯罪所得(如貨品欄所載)，追徵其價額。 189 108.7.20 2885 108.7.22(偵340頁) 108.7.24 下午12:09(偵191頁) 曾允喬犯行使偽造準私文書罪，處有期徒刑貳月，如易科罰金，以新臺幣壹仟元折算壹日；未扣案之犯罪所得(如貨品欄所載)，追徵其價額。 190 108.7.23 3341 108.7.24(偵340頁) 108.7.24 下午12:10(偵191頁反) 曾允喬犯行使偽造準私文書罪，處有期徒刑貳月，如易科罰金，以新臺幣壹仟元折算壹日；未扣案之犯罪所得(如貨品欄所載)，追徵其價額。 191 108.7.24 1555 無憑證 無行使 曾允喬犯詐欺取財罪，處有期徒刑貳月，如易科罰金，以新臺幣壹仟元折算壹日；未扣案之犯罪所得(如貨品欄所載)，追徵其價額。 192 108.7.26 1615 108.7.30(偵341頁) 108.7.30 上午12:56(偵192頁) 曾允喬犯行使偽造準私文書罪，處有期徒刑貳月，如易科罰金，以新臺幣壹仟元折算壹日；未扣案之犯罪所得(如貨品欄所載)，追徵其價額。 193 108.7.29 4620 108.8.1(偵341頁) 108.8.1 下午7:16(偵192頁反) 曾允喬犯行使偽造準私文書罪，處有期徒刑貳月，如易科罰金，以新臺幣壹仟元折算壹日；未扣案之犯罪所得(如貨品欄所載)，追徵其價額。 194 108.8.1 4372 108.8.4(偵342頁) 108.8.5 上午10:14(偵193頁) 曾允喬犯行使偽造準私文書罪，處有期徒刑貳月，如易科罰金，以新臺幣壹仟元折算壹日；未扣案之犯罪所得(如貨品欄所載)，追徵其價額。 195 108.8.5 2431 108.8.6(偵342頁) 108.8.11 下午10:06(偵193頁反) 曾允喬犯行使偽造準私文書罪，處有期徒刑貳月，如易科罰金，以新臺幣壹仟元折算壹日；未扣案之犯罪所得(如貨品欄所載)，追徵其價額。 196 108.8.7 1851 108.8.8(偵343頁) 108.8.11 下午10:05(偵194頁) 曾允喬犯行使偽造準私文書罪，處有期徒刑貳月，如易科罰金，以新臺幣壹仟元折算壹日；未扣案之犯罪所得(如貨品欄所載)，追徵其價額。 197 108.8.12 2155 108.8.13(偵343頁) 108.8.13 下午8:37(偵194頁反) 曾允喬犯行使偽造準私文書罪，處有期徒刑貳月，如易科罰金，以新臺幣壹仟元折算壹日；未扣案之犯罪所得(如貨品欄所載)，追徵其價額。 198 108.8.13 2810 108.8.16(偵344頁) 108.8.17 上午12:31(偵198頁) 曾允喬犯行使偽造準私文書罪，處有期徒刑貳月，如易科罰金，以新臺幣壹仟元折算壹日；未扣案之犯罪所得(如貨品欄所載)，追徵其價額。 199 108.8.16 4228 108.8.17(偵344頁) 108.8.17 下午9:51(偵199頁) 曾允喬犯行使偽造準私文書罪，處有期徒刑貳月，如易科罰金，以新臺幣壹仟元折算壹日；未扣案之犯罪所得(如貨品欄所載)，追徵其價額。 200 108.8.17 8152 108.8.20(偵345頁) 出貨日後不詳時日 下午11:33(偵200頁) 曾允喬犯行使偽造準私文書罪，處有期徒刑貳月，如易科罰金，以新臺幣壹仟元折算壹日；未扣案之犯罪所得(如貨品欄所載)，追徵其價額。 201 108.8.19 1910 108.8.20(偵345頁) 出貨日後不詳時日 下午11:33(偵201頁) 曾允喬犯行使偽造準私文書罪，處有期徒刑貳月，如易科罰金，以新臺幣壹仟元折算壹日；未扣案之犯罪所得(如貨品欄所載)，追徵其價額。 備註 編號1：告訴狀誤載為1307 編號36：告訴狀誤載為3080 編號184：因被告LINE之ID(YING寶)7月9日下午9:13:7/6匯錯款500元，有跟姊姊告知從下次貨款扣除，可察看對話了解云云，故憑證填載金額實為1593      總價額：新臺幣584618元。